【裁判字號】    99,交聲,845
【裁判日期】    990730
【裁判案由】    違反道路交通管理處罰條例聲明異議
【裁判全文】
臺灣士林地方法院交通事件裁定         99年度交聲字第845號
    原處分機關  臺北市交通事件裁決所
    異  議  人
    即受處分人  甲○○
上列受處分人因違反道路交通管理處罰條例案件，對於臺北市交
通事件裁決所民國99年6 月17日所為之處分（原處分案號：北市
裁催字第裁22—U00000000 號）聲明異議，本院裁定如下：
    主    文
異議駁回。
    理    由
一、按汽車駕駛人，駕駛汽車，有計程車之停車上客，不遵守主
    管機關規定之情形者，處新臺幣（下同）900 元以上1 千80
    0 元以下罰鍰，道路交通管理處罰條例第60條第2 項第4 款
    定有明文。次按為維護民用航空機場交通秩序，確保旅客行
    車安全，各類客運汽車進入民用航空機場，應具備一定資格
    條件，並依規定取得民用航空機場主管機關核發之相關證件
    ，始得營運；前項之一定資格條件、申請程序、營運監督、
    營運應遵守事項、適用機場、各類證件核發、計程車之限額
    、保留比例、加收停留服務費、績優駕駛選拔獎勵、接送親
    屬與對各類客運汽車進入民用航空機場營運之限制、禁止事
    項與其違反之吊扣車輛牌照、吊扣、吊銷或停止領用相關證
    件及定期禁止進入民用航空機場營運之條件等事項之辦法，
    由交通部定之，公路法第56條之1 定有明文。再按計程車客
    運業應備具機場排班登記證始得進入桃園機場營運，且不得
    任意攬客，又一般計程車駕駛人，得駕車進入航站停車場後
    向勤務警察說明事由，並填寫接送親屬登記表經當場審核符
    合規定後於停車場接送親屬，前項親屬僅限駕駛人及其配偶
    之五親等內，以查核國民身分證（必要時應帶戶口名簿）為
    憑，交通部依前揭公路法第56條之1 第2 項規定頒布之「民
    用航空機場客運汽車管理辦法」第11、25條規定參照。
二、原處分意旨略以：本件異議人即受處分人甲○○駕駛車號95
    9-EH號營業一般小客車，於98年8 月5 日23時許，至臺灣桃
    園機場第一航廈塔台路接載外籍旅客，經內政部警政署航空
    警察局攔查發現受處分人未辦理載客登記紀錄，又未能提出
    所搭載外籍旅客係其親屬相關佐證資料，而舉發其有「計程
    車之上、下客，不依主管機關規定」之違規，受處分人申訴
    後經原處分機關臺北市交通事件裁決所審查結果，仍認有前
    開違規行為，而依道路交通管理處罰條例第60條第2 項第4
    款規定，裁處罰鍰1 千2 百元等情，有卷附內政部警政署航
    空警察局舉發違反道路交通管理事件通知單（航警交字第
    U00000000 號）、臺北市交通事件裁決所違反道路交通管理
    事件裁決書（北市裁催字第裁22—U00000000 號）可稽。
三、受處分人異議意旨略以：違規當晚本來是伊要睡覺的時間，
    但因為伊鄰居長期坐伊的車，又剛好從國外回來，伊不好意
    思拒絕，只好答應去接他，且伊以為機場也是在桃園市區的
    營業範圍，伊並不知道不能在機場載客，而且是乘客指定伊
    去載他的，如此不合理已侵害到伊的生存權，爰對原處分聲
    明不服云云。
四、經查：
(一)、本件受處分人對於其於前揭時間，駕駛上開車輛，至臺灣桃
    園機場第一航廈塔台路接載外籍旅客，而其並無機場排班登
    記證，且所搭載乘客非其親屬，亦未填寫接送親屬登記表等
    情，並無爭執，其行為已違反交通部依公路法第56條之1第2
    項規定頒布之「民用航空機場客運汽車管理辦法」第11、25
    條等規定，事證明確。
(二)、受處分人雖爭執前揭規定侵害其生存權云云。惟查，公路法
    第56條之1 已揭明為維護民用航空機場交通秩序，確保旅客
    行車安全，各類客運汽車進入民用航空機場，應具備一定資
    格條件，並依規定取得民用航空機場主管機關核發之相關證
    件，始得營運，且授權主管機關訂定管制規定，衡其目的，
    乃因民用航空機場之施客人數眾多，為迅速紓運旅客，並維
    護旅客進入我國境內之交通安全，而授權主管機關交通部就
    客運汽車之數量、車況及駕駛人資格等訂定管制規則，其立
    法及授權目的均正當，難認有何侵害人民工作權之情形，受
    處分人此節質疑，尚無可採。
五、綜上，本件受處分人確有計程車之停車上客，不遵守主管機
    關規定之違規，舉發機關依法舉發，原處分機關依道路交通
    管理處罰條例第60條第2 項第4 款規定裁處罰鍰1 千2 百元
    ，均屬有據。本件受處分人之異議為無理由，應予駁回。
六、據上論斷，依道路交通案件處理辦法第19條，裁定如主文。
中    華    民    國    99    年    7     月    30    日
                        交通法庭法  官  孫  曉  青
以上正本證明與原本無異。
如不服本裁定應於送達後5日內向本院提出抗告狀。
                                書記官  林  蔚  菁
中    華    民    國    99    年    7     月    30    日

司法院資訊處製作；財團法人民間司法改革基金會備份。
